【裁判字號】    95,抗,134
【裁判日期】    950313
【裁判案由】    本票裁定
【裁判全文】
臺灣臺北地方法院民事裁定               95年度抗字第134號
抗  告  人  乙○○
相  對  人  安泰商業銀行股份有限公司
法定代理人  甲○○
上列抗告人因與相對人間聲請本票准許強制執行事件，抗告人對
於中華民國94年12月27日本院所為之94年度票字第99564裁定提
起抗告，本院裁定如下：
    主  文
抗告駁回。
抗告費用新臺幣壹仟元由抗告人負擔。
    理  由
一、按執票人向本票發票人行使追索權時，得聲請法院裁定後強
    制執行。票據法第123條定有明文。次按本票執票人，依票
    據法第123條規定，聲請法院裁定許可對發票人之強制執行
    ，係屬非訟事件，此項聲請之裁定，及抗告法院之裁定，僅
    依非訟事件程序，就本票形式上之要件是否具備予以審查為
    已足，並無確定實體上法律關係存否之效力，如發票人就票
    據債務之存否或數額有爭執時，應由發票人提起確認之訴，
    以資解決（最高法院57台抗字第76號、56年台抗字第714 號
    判例意旨參照）。
二、本件抗告意旨略以：抗告人並未簽發本票予相對人，亦未曾
    簽發本票予第三人，故相對人亦無由自第三人處取得抗告人
    所簽發之本票。又相對人前曾向抗告人主張消費借貸債權，
    經抗告人申訴由相對人自行調查後亦發函通知確認係因其疏
    忽致遭人冒用抗告人之名義申貸，如系爭本票係因該錯誤授
    信行為所得，則相對人既明知該本票非抗告人為所，仍以之
    聲請裁定，即有謀取不法利益之意圖云云。
三、經查相對人主張其執有抗告人於民國93年12月27日，所簽發
    面額新臺幣（下同）622,000元，到期日為94年8月29日，付
    款地為相對人事務所所在地，免除作成拒絕證書之本票乙紙
    （以下簡稱系爭本票），惟系爭本票到期後經提示仍未獲付
    款，為此聲請裁定准予強制執行等情，業據提出與所述相符
    之本票為證，原法院依首開規定予以准許，尚無不合。至抗
    告人主張有人冒用其名義偽造系爭本票，該本票並非抗告人
    所簽發云云，經審核相對人所提系爭本票，從形式上觀之，
    其要件並無不合，至於抗告人上開所述縱或屬實，亦係就系
    爭本票之債權是否存在有所爭執，自屬實體上法律關係存否
    之爭執，依首開說明，即非本件非訟程序所得加以審究。從
    而，抗告意旨指摘原裁定不當，求予廢棄，為無理由，應予
    駁回。
四、據上論結，本件抗告為無理由，依非訟事件法第46條、第21
    條第2項，民事訴訟法第495條之1第1項、第449條第1項、第
    78條，裁定如主文。
中    華    民    國    95    年    3    月    13     日
                     民事第二庭審判長法  官  鄭純惠
                                     法  官  吳淑惠
                                     法  官  蕭胤瑮
以上正本係照原本作成。
不得再為抗告。
中    華    民    國    95    年    3   月   13     日
                                    書記官  黃慧怡


司法院資訊處製作；財團法人民間司法改革基金會備份。
